臺灣臺南地方法院新市簡易庭裁定
111年度新秩字第30號
移送機關    臺南市政府警察局永康分局

被移送人    謝○○  （真實姓名年籍資料詳卷）
法定代理人  謝○○  （真實姓名年籍資料詳卷）
            陳○○  （真實姓名年籍資料詳卷）      
上列被移送人因違反社會秩序維護法案件，經移送機關以民國11
1年8月24日南市警永偵字第1110501583號移送書移送審理，本院
裁定如下：
　　主　　文
被移送人謝○○於公務員依法執行職務時，以顯然不當之言詞、行
動相加，尚未達強暴脅迫或侮辱之程度，處罰鍰新臺幣參仟元。
    事實理由及證據
一、本件被移送人謝○○為民國00年00月生，於移送書所載之行為
    時（111年8月20日）未滿18歲，依兒童及少年福利與權益保
    障法第69條第2項規定，不得揭露足以識別其身分之資訊，
    容先敘明。
二、被移送人於下列時、地有違反社會秩序維護法之行為：
  ㈠時間：111年8月20日0時5分許。
  ㈡地點：臺南市○○區○○路000號前。
  ㈢行為：被移送人於上開時、地，因騎乘車牌號碼000-000號普
    通重型機車未戴安全帽遭警方攔查並舉發時，以臺語向在場
    處理員警稱：「靠北，不用那麼大聲，連這個都在ㄋㄧㄠ」之
    顯然不當之言詞，尚未達強暴脅迫或侮辱之程度。
三、上開事實，有下列之事證證明屬實：
　㈠被移送人於警詢時之供述。
　㈡員警魏子閔之職務報告。
　㈢員警密錄器影像光碟、翻拍照片。
四、按於公務員依法執行職務時，以顯然不當之言詞或行動相加
    ，尚未達強暴脅迫或侮辱之程度者，處拘留或新臺幣12,000
    元以下罰鍰，社會秩序維護法第85條第1款定有明文。查被
    移送人就其於上揭時、地，以臺語對在場處理之員警稱：「
    靠北，不用那麼大聲，連這個都在ㄋㄧㄠ」等語乙節，業據其
    於警詢中坦承不諱，並有員警魏子閔之職務報告、員警密錄
    器影像光碟、翻拍照片在卷可佐，堪信屬實。被移送人固辯
    稱前揭言語是伊口頭禪，僅是字面上之意思云云。惟查，被
    移送人係因騎乘車牌號碼000-000號普通重型機車未戴安全
    帽遭員警攔查並製單舉發，員警查證其身分後知悉被移送人
    未考領駕駛執照，要求被移送人請領有駕駛執照之人前來騎
    乘上開機車，惟被移送人通知前來之友人騎乘機車亦未戴安
    全帽而遭員警喝斥攔查，被移送人遂以上開不雅言語相加於
    在場處理員警，明顯係基於不滿情緒而為之，要非所謂口頭
    禪或無意義之字句，被移送人前揭所辯，顯屬卸責之詞，不
    足為採。核被送移人所為，係違反社會秩序維護法第85條第
    1款，於公務員依法執行職務時，以顯然不當之言詞或行為
    相加，尚未達強暴脅迫或侮辱之程度者。而被移送人為93年
    12月生，有全戶戶籍資料附卷可參，其行為時仍未滿18歲，
    為限制責任能力人，依同法第9條第1項第1款規定，得減輕
    處罰。爰審酌被移送人違序後態度及其教育程度國中畢業、
    行為之動機、目的、手段、其智識程度及家庭經濟狀況等一
    切情狀，量處如主文所示之處罰。
五、依社會秩序維護法第45條第1項、第85條第1款，裁定如主文
    。
中　　華　　民　　國　　111 　年　　9 　　月　　8 　　日
                  新市簡易庭  法　官  陳尹捷
上開正本核與原本相符。
如不服本裁定，得於裁定書送達之翌日起5日內，以書狀敘述理
由，向本庭（臺南市○市區○○路00號）提起抗告。 
中　　華　　民　　國　　111 　年　　9 　　月　　8 　　日
                              書記官  吳佩芬